臺灣高等法院刑事判決　　　　　　　　　　　　　　九十年度上易字第三六九五號
　　上　訴　人　臺灣桃園地方法院檢察署檢察官
　　被　　　告　甲○○
右上訴人因被告竊盜案件，不服臺灣桃園地方法院九十年度易字第七二０號，中華民
國九十年七月十二日第一審判決（起訴案號：臺灣桃園地方法院檢察署九十年度偵字
第一六二六號）提起上訴，本院判決如左：
    主  文
原判決撤銷。
甲○○竊盜未遂，處有期徒刑伍月，如易科罰金，以參佰元折算壹日。
    事  實
一、甲○○意圖為自己不法之所有，於民國（下同）九十年一月五日凌晨四時三十分
    許，侵入桃園縣觀音鄉○○路○段九十一號永杰汽車修理場，以推下車牌號碼Ｋ
    Ｈ－六一０五號自小客車右後方玻璃門之方式，進入車內，著手竊取該車車內物
    品，尚未得手即為修車廠負責人乙○○發現而倉皇逃逸。經乙○○報警後，員警
    在附近大湖路上巡查時發覺甲○○形跡可疑而查獲，經乙○○指證後確認甲○○
    即為行竊之人。
二、案經桃園縣警察局大園分局報請臺灣桃園地方法院檢察署檢察官偵查起訴。
    理  由
一、訊據被告甲○○矢口否認有何竊盜犯行，辯稱：伊未侵入上開修車廠內偷竊，當
    日伊與女友鄭淑美吵架外出，正欲返家之際為警盤查，伊並不知為何遭逮捕云云
    。惟查：
  （一）被告右揭犯行，業經證人乙○○指證歷歷，其自警訊迄本院均堅稱，案發當
        時，其有打開探照燈照明，故很清楚看到被告面貌，並均指認被告確係在上
        開修車廠內行竊之人。證人復於本院審判時明確描述當時狀況稱，被告行竊
        時，其正在修車廠外之貨櫃內修理起動馬達，聽到異聲後，旋開啟探照燈出
        外查看，即看到被告在車牌號碼ＫＨ－六一０五號自小客車內，其出聲喊叫
        ，被告由車內跑出，因之看到被告正面，被告當時有開口講話且長得肥胖、
        可愛，故印象深刻，且車輛右後方玻璃門有被破壞，依其經驗是被硬撬、推
        下來等語（見本院九十一年五月八日審判筆錄），核與證人於警訊時所指述
        之情節大致相符（見偵卷第六頁），從而，證人乙○○案發時既在照明清楚
        之現場看到被告面貌、身材，衡情記憶必深刻、清晰，案發後又隨即指認，
        是其指認應無錯誤，再參以證人與被告並不相識、毫無怨隙（見偵卷第二十
        二頁），應無攀誣構陷之理，準此，證人有關被告犯罪經過之陳述當非虛妄
        ，應堪信實。另前揭車輛右後方玻璃門確有被破壞之情形，有桃園縣警察局
        大園分局新坡派出所警員所攝之現場照片三張足資佐證，益徵被告係以推下
        車輛右後方玻璃門之方式，進入車內竊盜。此外復有車輛竊盜、車牌失竊資
        料個別查詢報表─查詢車輛認可資料、贓物認領保管收據、被害人丙○○於
        桃園縣警察局大園分局所作之談話筆錄附卷可稽。
  （二）至大園分局於案發後派員採取車內指紋，雖未採獲任何指紋，然採集指紋成
        功與否與被告是否有竊盜犯行，並無必然之直接因果關係，是難以警方未採
        獲指紋乙節，即排除被告涉案之可能性。再者，證人鄭淑美（即被告女友）
        於原審之證詞，僅能證明被告於查獲當日，係因與證人吵架後，始由桃園縣
        觀音鄉○○路二九二號證人住處外出，與本案無涉，尚不得作為對被告有利
        之證據。綜上所述，被告所辯洵為卸責之詞，要無可採，本案事證明確，被
        告犯行堪以認定。
二、核被告所為，係犯刑法第三百二十條第三項、第一項之竊盜未遂罪。其已著手於
    竊盜行為之實行而不遂，為未遂犯，依法按既遂犯之刑減輕之。又被告行為後，
    刑法第四十一條之規定，業經於九十年一月四日修正，並經總統於九十年一月十
    日公布，依法於九十年一月十二日生效，而修正後之刑法第四十一條第一項之規
    定「犯最重本刑為五年以下有期徒刑以下之刑之罪，而受六個月以下有期徒刑之
    宣告，因身體、教育、職業、家庭之關係或其他正當事由，執行顯有困難者，得
    以一元以上三元（業據罰金罰鍰提高標準條例第二條前段規定，就其原定數額提
    高為一百倍折算一日）以下折算一日，易科罰金，但確因不執行所宣告之刑，難
    收矯正之效，或難以維持法秩序者，不在此限」，對於被告並無不利，依刑法第
    二條第一項前段之規定，適用裁判時之新法。原審不察，誤信被告辯飾之詞，諭
    知無罪，尚嫌速斷，檢察官上訴意旨執此指摘原判決不當為有理由，應將原判決
    撤銷改判。爰審酌被告犯罪之動機、目的、手段、所生之危害，及犯罪後仍飾詞
    圖卸毫無悔意等一切情狀，判處如主文所示之刑，並諭知易科罰金之折算標準。
    至扣案鑰匙一把，無法證明係被告供犯罪所用之物，故不為沒收之諭知，併此敘
    明。
據上論斷，應依刑事訴訟法第三百六十九條第一項前段、第三百六十四條、第二百九
十九條第一項前段，刑法第三百二十條第三項、第一項、第二十六條前段、第二條第
一項、修正刑法第四十一條第一項，罰金罰鍰提高標準條例第一條前段、第二條，判
決如主文。
本案經檢察官彭坤業到庭執行職務。
中    華    民    國    九十一    年      五        月      二十二      日
                              臺灣高等法院刑事第八庭
                                  審判長法  官  陳  祐  治
                                        法  官  沈  宜  生
                                        法  官  楊  炳  禎
右正本證明與原本無異。
不得上訴。
                                        書記官  廖  素  花
中    華    民    國    九十一    年      五        月      二十七      日
